臺灣臺北地方法院民事判決　　　　　　　　　　　　九十三年度訴字第一三五五號
　　原　　　告　戊○○
　　　　　　　　乙○○
　　　　　　　　甲○○
　　　　　　　　丁○○
　　原　告　兼
　　右三人共同
　　訴訟代理人　丙○○
　　被　　　告　聯邦商業銀行股份有限公司
　　法定代理人　黃春鐘
　　訴訟代理人　己○○
當事人間債務人異議之訴事件，本院於民國九十三年四月十九日言詞辯論終結，判決
如下：
    主  文
原告之訴駁回。
訴訟費用由原告負擔。
    事  實
壹、原告方面：
一、聲明：本院九十二年度執字第二七七一七號給付票款強制執行事件之強制執行程
    序應予撤銷。
二、陳述：被告聲請本院九十二年度執字第二七七一七號給付票款強制執行事件，拍
    賣門牌號碼為台北縣新店市○○路五十九巷三十二號二樓房屋及所在基地（下稱
    系爭地），惟系爭房地並非債務人即原告戊○○單獨所有，而係原告戊○○之母
    親許錦於八十二年三月三十日承購，暫以原告戊○○為名義上之所有權人，實為
    原告戊○○、乙○○、甲○○、丙○○、丁○○等五人公同共有，被告逕以系爭
    房地為債務人吳麗紅所有之財產，聲請強制執行，於法不合，為此依強制執行法
    第十四條規定，提起本件訴訟，請求撤銷本院九十二年度執字第二七七一七號給
    付票款強制執行事件之強制執行程序。
三、證據：提出建物謄本、
貳、被告方面：
一、聲明：原告之訴駁回。
二、陳述：系爭房地之登記文件及貸款文件，均為原告戊○○名義，足認原告戊○○
    為所有權人。
    理  由
一、原告起訴主張：系爭房地係原告戊○○、乙○○、甲○○、丙○○、丁○○等五
    人公同共有，被告以系爭房地為債務人戊○○單獨所有，聲請本院九十二年度執
    字第二七七一七號給付票款強制執行事件之強制執行程序，於法不合，爰求為撤
    銷上開強制執行事件強制執行程序之判決。被告則以：系爭房地之所有權人為原
    告戊○○，強制執行程序並無不法等語置辯。
二、原告主張被告以原告戊○○為被告之債務人，聲請本院九十二年度執字第二七七
    一七號給付票款強制執行事件強制執行程序之事實，業經本院調閱上開強制執行
    事件卷宗核閱屬實，被告對此亦不爭執，自堪信為真實。至原告主張上開強制執
    行事件執行之標的即系爭房地，並非原告戊○○單獨所有，而係原告戊○○、乙○○、甲○○、丙○○、丁○○等五人公同共有等情，則為被告所否認，並以前
    開情詞置辯。經查：
（一）原告戊○○主張系爭房地為原告戊○○、乙○○、甲○○、丙○○、丁○○等
      五人公同共有，係以系爭房地購買時，是原告母親許錦出資購買，因當時原告
      戊○○尚未結婚，故先以原告戊○○之名義購買，許錦於九十一年十一月十六
      日臨終前有表示系爭房地為原告五人共有，不能由原告戊○○一人享有，要原
      告戊○○處理為據，惟此為被告所否認。查原告戊○○主張系爭房地之購屋款
      有向銀行貸款，因貸款為原告戊○○之名義，故均由原告戊○○繳款等語，被
      告對此並不爭執，堪信為真。原告丙○○則主張許錦購買後，就有親口告訴原
      告丙○○，系爭房地原告戊○○、乙○○、甲○○、丙○○、丁○○五人均有
      份，貸款的事戊○○較清楚云云。惟系爭房地之購屋貸款，均由原告戊○○繳
      納，已如前述，原告戊○○應與系爭房地最有利害關係，原告母親許錦卻於購
      買後即告知原告丙○○系爭房地要由原告五人共有，而任由原告戊○○獨力負
      擔銀行貸款，遲至臨終前始告知原告戊○○系爭房地要由原告五人共有，顯與
      常理不符，原告主張原告母親許錦生前即將系爭房地贈與給原告五人云云，並
      不可取。
（二）次按信託，除法律另有規定外，應以契約或遺囑為之，信託法第二條定有明文
      。原告主張系爭房地為原告母親許錦所有，信託登記在原告戊○○名下，並未
      提出契約或許錦書立之遺囑以實其說，且為被告所否認，自不生信託之效力。
      且若如原告主張系爭房地係以原告戊○○名義購買後，許錦才表示贈與給原告
      五人，則許錦表示贈與行為當時，既非系爭房地之所有權人，本無權贈與原告
      五人，縱使原告戊○○事後同意此贈與行為，惟於系爭房地登記於原告五人共
      有之前，依民法第七百五十八條規定，原告五人並不能以取得所有權對抗第三
      人。原告五人主張為系爭房地之共同人云云，自不足取。
三、綜上所陳，原告五人以其為系爭房地之共有人，訴請撤銷本院九十二年度執字第
    二七七一七號給付票款強制執行事件之強制執行程序，洵屬無據，應予駁回。
四、結論：原告之訴為無理由，依民事訴訟法第七十八條、第八十五條第一項前段，
   判決如主文。
中　　　華　　　民　　　國　　九十三　　年　　　五　　　月　　十七　  　日
                                        民事第三庭  法  官    李慈惠
正本係照原本作成
如對本判決上訴，須於判決送達後廿日內向本院提出上訴狀
中　　　華　　　民　　　國　　九十三　　年　　　五　　　月　　十八 　　日
                                                    書記官    林秀娥
